臺灣高雄地方法院刑事判決　　　　　　　　　　　　九十一年度易字第二八九號
　　公　訴　人　臺灣高雄地方法院檢察署檢察官
　　被　　　告　甲○○
右列被告因違反電子遊戲場業管理條例案件，經檢察官聲請簡易判決處刑（九十一年
度偵字第一五七二八號），本院認不宜以簡易判決處刑（九十一年度簡字第六一號）
，簽准改依通常程序審理，本院判決如左：
    主  文
甲○○違反未依電子遊戲場業管理條例規定辦理營利事業登記者，不得經營電子遊戲
場業之規定，處拘役貳拾日，如易科罰金，以參佰元折算壹日。
扣案之電子遊戲機具「動物柏青樂」壹臺【機具外觀書寫『劍龍』，（含ＩＣ板壹塊
）】及現金新臺幣陸佰貳拾元，均沒收。
    事  實
一、甲○○係設於高雄市三民區○○○路三一三號「果汁王鮮果汁專賣店」之負責人
    ，明知未依電子遊戲場業管理條例規定辦理營利事業登記者，不得經營電子遊戲
    場業規定，竟未依規定向主管機關高雄縣政府辦理營利事業登記，即自民國九十
    一年四月十五日起，於上開店內，擺設電子遊戲機「動物柏青樂」一臺（機具外
    觀書寫『劍龍』），供不特定人投幣打玩（一次十元），而違規經營電子遊戲場
    業。嗣於九十一年六月十五日十九時三十分許，經警在上址臨檢查獲，並扣得甲
    ○○所有之上開電子遊戲機具一臺（含ＩＣ板一塊）及機具內之現金新臺幣（下
    同）六百二十元。
二、案經高雄市政府警察局三民第二分局報告臺灣高雄地方法院檢察署檢察官聲請簡
    易判決處刑，本院認不宜以簡易判決處刑，簽准改依通常程序審理。
    理  由
一、右揭犯罪事實，業據被告甲○○坦白承認，並經證人即「果汁王鮮果汁專賣店」
    員工乙○○於本院證述綦詳（詳本院九十一年九月二十三日審理筆錄）；此外復
    有現場照片二幀、電子遊戲機具「動物柏青樂」一臺（機具外觀書寫『劍龍』）
    ，含ＩＣ板一塊）及機具內之現金六百二十元扣案足憑。因被告白白與事實相符
    ，是本件事證明確，被告經營電子機具之犯行堪以認定。
二、按電子遊戲場業管理條例第四條第一項前段規定「本條例所稱電子遊戲機，指利
    用電、電子、電腦、機械或其他類似方式操縱，以產生或顯示聲光、影像、圖案
    、動作之遊戲機具」，故上開營業中之機台，自屬電子遊戲機無訛。次按所謂「
    經營電子遊戲場業」，並不以專營或主要營業為設置電子遊戲機，經不特定人娛
    樂之營利事業為限，業經主管機關經濟部於八十九年九月十九日以經（八九）商
    字第八九二一八一五八號函釋明確，應以被告是否有經營此事業為準，縱被告所
    營事業雖非主要或專營電子遊戲機，仍有同條例之適用。次按電子遊戲場業管理
    條例第十五條規定之立法意旨係為健全電子遊戲場之營業秩序，明定任何人未依
    該條例規定辦理電子遊戲場業之營利事業登記者，不得經營電子遊戲場業，是以
    騎樓、走道、寺廟、補習班等場所，自不得設置電子遊戲機營業，此亦有經濟部
    八十九年三月七日經（八九）商字第八九○○五五二一號函釋一紙在卷可參。至
    電子遊戲場業管理條例雖係商業登記法之特別法，該條例未規定者，依商業登記
    法之規定，該條例第一條第二項固定有明文，惟一般未辦商業登記而開業，僅得
    連續處罰罰鍰，已無刑事處罰（八十八年十二月二十九日修正公佈），與本條例
    未辦電子遊戲場業登記須刑事處罰不同，立法上顯然欲以刑事罰管制電子遊戲場
    業，本條例第十五條所謂未依本條例規定辦理營利事業登記者，不得經營電子遊
    戲場業，當然包括符合要件，尚未登記即營業者及不符合要件，無從辦理登記而
    營業者，不能以行為人不具該條例之要件，謂其毋庸辦理登記，而不得予以刑事
    處罰。另商業登記法第四條第一項雖規定小規模商業免辦登記，惟電子遊戲場業
    並非中央主管機關經濟部所定之小規模商業，自不得以其電子遊戲之規模大小或
    營業額多少，謂其為免辦登記之商業。核被告甲○○所為，係違反電子遊戲場業
    管理條例第十五條之未依電子遊戲場業管理條例規定辦理營利事業登記者，不得
    經營電子遊戲場業之規定，其違反同條例第十五條之規定，應依同條例第二十二
    條之規定處斷。被告未經許可於同址經營電子遊戲場之行為，係基於同一之經營
    電子遊戲場為業務之犯意，而反覆所為之行為，乃實質上一罪，應僅論以一罪。
    爰審酌被告為圖謀小利，未向主管機關申請營利事業登記，即擅自經營電子遊戲
    場業，惟念其未有前科紀錄，有臺灣高雄地方法院檢察署刑案資料查註紀錄表及
    臺灣高等法院被告全國前案紀錄表各一份在卷可參，素行尚稱良好，並參以該陳
    列之機台數量僅一臺，且經營時間不長，尚查無有何重大之獲利情事，所犯情節
    自屬輕微等一切情狀，量處如主文所示之刑，並諭知易科罰金之折算標準，以資
    懲儆。至扣案之電子遊戲機具「動物柏青樂」一臺（機具外觀書寫『劍龍』），
    含ＩＣ板一塊）及機具內之現金六百二十元，係被告所有，且分別是被告供犯罪
    所用及所得之物，業經被告供明在卷可按，應依刑法第三十八條第一項第二款、
    第三款規定併予宣告沒收。
據上論斷，應依刑事訴訟法第四百五十二條、第二百九十九條第一項前段，電子遊戲
場業管理條例第二十二條，刑法第十一條前段、第四十一條第一項、第三十八條第一
項第二款、第三款，罰金罰鍰提高標準條例第二條，判決如主文。
中      華      民      國      九十一      年      十    月      七    日
                                  臺灣高雄地方法院刑事第一庭
                                      法  官  方  百  正
右正本證明與原本無異。
如不服本判決，應於判決送達後十日內，向本院提出上訴狀。
                                      書記官  張  金  蘭
中    華    民    國      九十一      年      十      月      七      日
